臺灣桃園地方法院刑事判決　　　　　　　　　　　　　九十一年度易字第六三號
　　公　訴　人　臺灣桃園地方法院檢察署檢察官
　　被　　　告　乙○○
右列被告因竊盜案件，經檢察官提起公訴（九十一年度偵緝字第一五七號），本院判
決如左：
    主  文
乙○○竊盜，處有期徒刑月，如易科罰金，以佰元折算壹日。並於刑之執行完畢
或赦免後，驅逐出境。
    事  實
一、乙○○係印尼國人。其因與甲○○（原亦為印尼國籍，嗣取得中華民國國籍）熟
    識，而常至桃園縣中壢市○○路四七二巷二一弄二八號甲○○住處，並因曾與甲
    ○○前去提領金錢而知甲○○郵局提款卡之領款密碼。甲○○於八十八年十月日
    二返回印尼探親，乙○○又於八十八年十月九日上午十時許至甲○○上開住處，
    乙○○意圖為自己不法之所，欲竊取甲○○所有之郵局提款卡以提領甲○○該帳
    戶內之現金，乃趁甲○○之夫不注意之際，即竊取甲○○所有000000－0
    －000000－0帳號之郵局提款卡一枚，得手後即持該提款卡至中壢市○○
    路中壢郵局龍東支局，在該處之自動提款機鍵入甲○○之提款密碼而提領新台幣
    （下同）六千元，以不正方法由自動付款設備取得他人之物。嗣甲○○返國後發
    現其上開提款卡遺失，並查看提款監視錄影帶而發覺。
二、案經桃園縣警察局中壢分局報請臺灣桃園地方法院檢察署檢察官偵查起訴。
    理  由
一、訊之被告乙○○雖坦承其有持甲○○上開郵局提款卡提領其內之現金六千元，惟
    否認其有何竊盜犯行，辯稱：伊有錢一萬多元放在甲○○處，伊才拿甲○○的提
    款卡去領錢云云。查被告竊取甲○○所有之上開提款卡之事，迭經甲○○於警訊
    、偵查及本院審理時指證在卷，而被告持上開提款卡提領現金，亦有甲○○上開
    帳戶之存提款明細在卷可稽。證人甲○○於本院審理時否認被告有錢放在伊處，
    且稱伊未授權被告提領金錢等語。被告既未經甲○○之授權而持其提款卡提領現
    款，則其取得上開提款卡已屬竊盜；且其提領現款亦屬非法之行為。是被告所辯
    無非飾卸之詞，要非可採，其犯行足堪認定。
二、核被告所為，係犯刑法第三百二十條第一項、第三百三十九條之二第一項之罪。
    其所犯上開二罪間，有方法結果之牽連關係，應從一重處斷。本院審酌被告與被
    害人之關係，其犯罪之手段、盜領之金額未多，所生危害尚屬非大，及被告犯後
    態度等一切情狀，量處如主文所示之刑，並諭知易科罰金之折算標準，以示懲儆
    。查被告犯罪後，刑法第四十一條已經於九十年一月十日修正公佈，將得易科罰
    金之範圍擴及於犯最重本刑五年以下有期徒刑之罪，而受六個月以下有期徒刑或
    拘役之宣告者。比較修正前後之規定，自以修正後之新法為對被告有利，爰依刑
    法第二條第一項前段之規定，適用裁判時之法律，以為本件諭知易科罰金折算標
    準之法律依據。又被告係印尼國人，其因本件犯罪而受徒刑之宣告，其在本國內
    犯罪，破壞本國之法律秩序，自為我國所不歡迎，爰併宣告其於刑之執行完畢或
    赦免後，驅逐出境。
據上論斷，應依刑事訴訟法第二百九十九條第一項前段、刑法第二條第一項前段、第
三百二十條第一項、第三百三十九條之二第一項、第五十五條、第四十一條第一項前
段、第九十五條，罰金罰鍰提高標準條例第一條、第二條，判決如主文。
本案經檢察官呂寧莉到庭執行職務。
中      華      民      國      九十一      年    五      月    九      日
          臺灣桃園地方法院刑事第二庭
                                    法  官    林明洲
右正本證明與原本無異。
如不服本判決，應於送達後十日內，向本院提出上訴狀。
                                    書記官    陳韻如
中      華      民      國      九十一      年    五      月    九      日
附論罪科刑依據之法條：
刑法第三百二十條
意圖為自己或第三人不法之所有，而竊取他人之動產者，為竊盜罪，處五年以下有期
徒刑、拘役或五百元以下罰金。
意圖為自己或第三人不法利益，而竊佔他人之不動產者，依前項之規定處斷。
前二項之未遂犯罰之。
第三百三十九條之二
意圖為自己或第三人不法之所有，以不正方法由自動付款設備取得他人之物者，處三
年以下有期徒刑、拘役或一萬元以下罰金。
以前項方法得財產上不法之利益或使第三人得之者，亦同。
